臺灣高等法院刑事判決　　　　　　　　96年度上訴字第616 號
上　訴　人　臺灣臺北地方法院檢察署檢察官
上　訴　人
即　被　告　戊　○
選任辯護人　羅明通　律師
　　　　　　陳彥任　律師
　　　　　　吳信穎　律師
上列上訴人等因被告妨害秘密案件，不服臺灣臺北地方法院95年
度訴字第540號，中華民國96年1月10日第一審判決（起訴案號：
臺灣臺北地方法院檢察署95年度偵字第4065號）提起上訴，本院
判決如下：
    主  文
原判決撤銷。
戊○共同明知為意圖販賣而無故以照相、錄影竊錄他人非公開活
動之內容而販賣，處有期徒刑肆月，如易科罰金，以銀元佰元
即新臺幣玖佰元折算壹日；如附表所示之物，均沒收。減為有期
徒刑貳月，如易科罰金，以銀元佰元即新臺幣玖佰元折算壹日
；如附表所示之物，均沒收。
    事  實
一、戊○係出版商「香港商壹傳媒出版有限公司」負責人，並擔
    任該公司所發行「壹週刊」雜誌總編輯，職司「壹週刊」雜
    誌所刊文章內容之查證、審稿、照片挑選及文章刊載與否、
    設定內文標題、封面等決策工作。緣壹週刊攝影記者謝鈞陶
    （未據起訴）及該週刊真實姓名年籍不詳之記者2人及司機
    1人，共同基於意圖販賣而無故以照相、錄影竊錄他人非公
    開活動之犯意聯絡，於民國（下同）90年8月4日晚間至翌日
    清晨，未經丙○○、甲○○、丁○○、乙○○等人事先同意
    ，即無故接續以照相機拍照及攝影機攝影之方式，竊錄丙○○、甲○○、丁○○、乙○○與友人在臺北市○○區○○路
    256號別墅內聚會之非公開活動照片及錄影帶，拍得後攜回
    壹週刊雜誌社，戊○明知上開照片及錄影帶內含謝鈞陶等4
    名記者意圖販賣而無故以照相、錄影竊錄他人非公開活動之
    內容，仍與該4名記者共同基於販賣上開內容之犯意聯絡，
    由戊○將上開照片及錄影帶交付並指示而利用無犯罪故意之
    壹週刊編輯人員林佩誼、賴志芳、沙儷伶（均另經檢察官為
    不起訴處分），在壹週刊雜誌第11期封面，以「小Ｓ（即丙○○）阿雅（即甲○○）乙○○丁○○露天搖頭性愛派對」
    為標題，並在內文第10頁至第17頁以「獨家直擊」之方式刊
    載該等照片及錄影帶擷取之靜態畫面共33幀（起訴書誤載為
    43幀，經公訴檢察官以95年8月1日補充理由書更正為35 幀
    ，惟該期壹週刊封面與目錄之照片為同一幀，故補充理由書
    亦屬誤載），且佐以「8月4日的週末夜晚……卻有一群年輕
    人正在舉辦放蕩的搖頭派對。這群人正是平時形象良好的青
    少年偶像─小Ｓ、阿雅、乙○○和撞球選手丁○○。四女六
    男在獨棟別墅裡裡外外的舉止，活像是一齣肉慾橫流的劇碼
    ，小Ｓ當街抓狂、阿雅放膽縱慾，丁○○更是演出露天春宮
    」等文字說明，再利用不知情之印刷人員數人（均姓名年籍
    不詳，無證據證明係屬兒童或少年），將該期壹週刊於同年
    月8日印刷成冊後，於是日晚間至翌日（即90年8月9日）凌
    晨，利用不知情之經銷體系人員（均姓名年籍不詳，無證據
    證明係屬兒童或少年），將該期壹週刊配銷至各販賣據點，
    並於90年8月9日起接續販賣予不特定社會大眾閱讀，以此方
    式販賣上開由謝鈞陶等4名記者意圖販賣而無故以照相、錄
    影竊錄他人非公開活動之內容，共計出售近27萬冊。
二、案經被害人丙○○、甲○○、丁○○、乙○○訴由臺灣臺北
    地方法院檢察署檢察官偵查起訴。
    理  由
壹、有罪部分：
一、訊據上訴人即被告戊○矢口否認有何妨害秘密之犯行，並辯
    稱：告訴人丙○○等人舉辦派對之地點係在上開別墅之室外
    游泳池畔，任何人從四周高處均可輕易看見該游泳池畔之活
    動狀況，而壹週刊攝影記者拍攝地點位於施工中之大樓，並
    無任何門禁管制，一般人乃至遊民均可任意出入，是系爭派
    對舉行地點客觀上顯不足以確保活動之隱私性；況系爭派對
    甚為喧囂吵雜，且當時時值深夜，告訴人等發出如此巨大噪
    音，自得預見四周住戶均可能探頭尋找噪音來源，進而發現
    系爭派對之舉行，是告訴人等對於其活動內容並不具合理之
    隱私期待，自與「非公開活動」有間。又壹週刊雜誌人員因
    接獲消息合理懷疑告訴人丙○○等人當晚疑似有施用搖頭丸
    之犯罪行為，基於報導之正當目的，方進行拍攝，並非「無
    故」為之，伊看過照片後，認為藝人吸食毒品事涉公益，且
    其中藝人甚有擔任反毒大使角色，媒體有揭發報導之責任，
    故決定將該等畫面刊登，是系爭拍攝行為與該篇報導內容應
    屬憲法保障之新聞自由、言論自由範疇，依刑法第22條「業
    務上之正當行為，不罰」之規定，自不應率以妨害秘密罪相
    繩。且查其雖擔任壹週刊總編輯，但該公司內部採取職務分
    工方式，各職所司，其僅負責Ａ本之封面及相關報導，刊登
    上開報導內容及照片之Ｂ本封面內容及付印均是由副總編輯
    庚○○決定；又其並未親自到拍攝現場，對於現場之周遭環
    境並不瞭解，且不知情相關拍攝過程，該報導之標題設定亦
    非其決定，其並無觸犯妨害秘密罪之行為及犯意云云。
二、經查：
（一）被告係「香港商壹傳媒出版有限公司」負責人，並擔任該
      公司所發行「壹週刊」雜誌總編輯，職司「壹週刊」雜誌
      所刊文章內容之查證、審稿、照片挑選及文章刊載與否、
      標題設定、頭條封面等決策工作。緣壹週刊攝影記者謝鈞
      陶及該週刊真實姓名年籍不詳之記者3人，於90年8月4日
      晚間至翌日清晨，未經丙○○、甲○○、丁○○、乙○○
      等人事先同意，即使用照相機拍照及攝影機攝影之方式，
      錄得丙○○、甲○○、丁○○、乙○○與友人在臺北市○○區○○路256號別墅內聚會之活動照片及錄影帶；嗣被
      告等壹週刊人員開會後決定將此則報導刊登於壹週刊雜誌
      第11期，在該期封面以「小Ｓ（即丙○○）阿雅（即甲○○）乙○○丁○○露天搖頭性愛派對」為標題，並在內文
      第10頁至第17頁以「獨家直擊」之方式刊載該等照片及錄
      影帶擷取之靜態畫面共33幀（分別為：封面及目錄1幀、
      第10頁4幀、第12頁3幀、第13頁右排4幀、左排下3幀、第
      14頁10幀、第15頁2幀、第16頁中排3幀、下排3幀），且
      佐以「8月4日的週末夜晚……卻有一群年輕人正在舉辦放
      蕩的搖頭派對。這群人正是平時形象良好的青少年偶像─
      小Ｓ、阿雅、乙○○和撞球選手丁○○。四女六男在獨棟
      別墅裡裡外外的舉止，活像是一齣肉慾橫流的劇碼，小Ｓ
      當街抓狂、阿雅放膽縱慾，丁○○更是演出露天春宮」等
      文字說明，交由壹週刊編輯人員林佩誼、賴志芳、沙儷伶
      加以編輯、校對，並於付印後，將該期週刊透過經銷體系
      販賣出售予不特定社會大眾閱讀，共計出售約27萬冊等情
      ，為被告所不否認（第3316號他字卷第33、34頁），且據
      證人謝鈞陶於原審審理中證述明確（原審卷第210、211、
      215、216頁），並有第11期壹週刊節本影本在卷可稽（第
      3316號他字卷第7至11頁），堪予採認。被告雖辯稱：其
      雖擔任壹週刊總編輯，但該公司內部採取職務分工方式，
      各職所司，其僅負責Ａ本之封面及相關報導，刊登上開報
      導內容及照片之Ｂ本封面內容及付印均是由副總編輯庚○○決定；又其並未親自到拍攝現場，對於現場之周遭環境
      並不瞭解，且不知情相關拍攝過程，該報導之標題設定亦
      非其決定云云；然查被告於90年8月23日偵查中已坦承：
      「（檢察官問：攝影過程中有與內部聯絡或派人過來？）
      我本身未被聯絡，是拍攝完內部討論才知」、「（檢察官
      問：此則新聞多少人去拍？）記者及攝影共4位（應是2位
      文字記者、1名攝影及1名司機），但不便公佈姓名，內部
      開會覺得此則有報導價值」、「（檢察官問：內部討論有
      這則是否值得報導，最高層至哪層？）我有參與討論，也
      有副總編輯，實際我們內部運作情形我不便說」、「（檢
      察官問：此則內文標題誰下？）是我，封面我決定，每期
      均是」、「（檢察官問：第一線記者於何處拍攝？）就在
      他們旁邊，詳細在何處我不清」、「（檢察官問：實際拍
      攝有多久？）自他們開始至第2天，但實際拍攝是他們在
      院子活動結束就沒拍了，我們跟他們從工作場所回到別墅
      ，發現告訴人們有奇怪動作就決定開始拍攝」、「（檢察
      官問：是由哪位記者撰文？）原始採訪到撰文有很多人，
      不便說」、「（檢察官問：為何認定他們是Ａ、Ｂ、Ｃ？
      ）因記者回來時說的」、「（檢察官問：事後有無就報導
      內容向當事人採訪查證？）有，范（指乙○○）在香港沒
      問到，另外3位如該期18頁最後一段」、「（檢察官問：
      你們到底是幾日去查證當事人）應是6、7日，雜誌上日期
      有錯」、「（檢察官問：請解釋標題性愛派對何意？）沒
      有特殊意義，根據現場愛撫、親嘴而下的標題」、「（檢
      察官問：是否意指雜交？）文字內容無寫雜交，是其他媒
      體寫的」、「（檢察官問：這期銷售量？）近27萬本，
      ... 」云云（見第3316號他字卷第33頁反面至第36頁正面
      ）。由被告於偵查中上開供述，可以得知被告雖不親臨拍
      攝現場，但經由內部相關人員之報告與參與內部開會討論
      ，其不僅對於拍攝過程瞭然於胸，並對於採訪進度、文案
      製作程序、銷售情形均有所掌握，甚且決定本則報導內文
      之標題。即此其上開所辯，應係畏罪飾卸之詞，不足採信
      。證人庚○○、己○○因均係被告之下屬，其等於本院審
      理期日證稱：並未將拍攝過程向被告報告等語，應係迴護
      之詞，皆非真實。
（二）按88年4月21日增訂之刑法第315條之1之立法理由略以：
      「目前社會使用照相、錄音、錄影、望遠鏡及各種電子、
      光學設備等，已甚普遍，惟以之為工具，用以窺視、竊聽
      、竊錄他人隱私活動（如更衣、如廁或其他私密活動）、
      言論或談話者，已危害社會善良風氣及個人隱私，實有處
      罰之必要，爰增列本條……」，而同日增訂之刑法第315
      條之2之立法理由略以：「意圖營利供給場所、工具或設
      備便利他人窺視、竊聽、竊錄，或意圖散布、播送、販賣
      而犯前條第1項第2款之罪及明知為竊錄之內容而製造、散
      布、播送或販賣者，其惡性尤為嚴重，爰提高該等犯罪處
      罰之刑度，以為處罰」等語。可知當時增訂刑法第315條
      之1、第315條之2之目的係在保障隱私權，而該二條文所
      謂「非公開」，係指活動不對公眾公開而具有隱密性，亦
      即個人主觀上欲隱密進行其活動而不欲公開，且在客觀上
      所選擇之場所或所使用之設備亦足以確保活動之隱密性而
      言。被告雖辯稱：告訴人丙○○等人舉辦派對之地點係位
      於上開別墅之室外游泳池畔，不具隱密性，且系爭派對甚
      為喧囂吵雜，當時又時值深夜，告訴人等發出如此巨大噪
      音，自得預見四周住戶均可能探頭尋找噪音來源，進而發
      現系爭派對之舉行，是告訴人等對於其活動內容亦不具合
      理之隱私期待，系爭派對自非屬「非公開活動」云云。然
      查：
  １、本案負責拍攝照片之記者謝鈞陶於原審審理時已證稱：彼
      等均非上開拍攝現場之住戶，彼是接到主管通知方到現場
      支援拍攝任務（原審卷第211頁第215頁）。被告於偵查中
      亦已供稱：「我們跟他們從工作場所回到別墅，發現告訴
      人有奇怪動作就決定開始拍攝了」云云（見第3316號他字
      卷第34頁反面）、證人己○○於本院審理期日具結後所稱
      ：「.... 當天晚上7、8點我接到文字記者打電話給我，
      說他們正在跟監『阿雅』他們到北投的山上，需要一位攝
      影支援... 」云云。足見本件負責採訪、攝影之壹週刊所
      屬人員，乃係刺探他人隱私，暗中跟監本案告訴人等人，
      尾隨前去前開拍攝地點至明。再查告訴人丙○○等人及其
      友人，於90年8月4日夜間，在屬私人住宅之臺北市○○區
      ○○路256號之別墅游泳池畔舉行聚會，該別墅設有大門
      ，周圍有圍牆與外界隔離，該游泳池之位置係在大門入口
      後下數十階梯之下方，一般人難以經由該屋圍牆或大門看
      見該游泳池等情，此有被告提出之照片附於原審卷可證（
      原審卷第123頁至130頁、第195頁），及告訴人丙○○於
      偵查中提出之該別墅內照片為憑（第3316號他字卷第86、
      87頁）。再觀之該等照片所示，可知該別墅為3層建築，
      雖其鄰房中有幾戶樓層高於3層樓者，惟與鄰房連接處之
      游泳池畔，有濃密之樹木以遮擋鄰房視線。則告訴人丙○○與友人聚會之場所既屬私人住宅，該場所又設有門、牆
      等防閑設施並以樹木遮掩鄰人視線，其場地、活動均非他
      人得以任意進入或觀看。證人己○○於本院審理期日亦證
      稱：現場之別墅圍牆不是很高，但從外面並不可以看到裡
      面情形等語（本院卷第244頁反面）。並參以證人謝鈞陶
      於原審審理中證稱：「當天是晚上接到主管通知到北投山
      區支援，我到是晚上8、9點，到現場我們發現小Ｓ的車停
      在路邊，但沒有看到人，我跟在場的其他先來的同事決定
      到旁邊的一個空屋裡面，當時是建築工地的2樓或3樓，在
      車子旁邊等著拍攝小Ｓ照片，過一會兒發現小Ｓ、乙○○
      二人走過來，他們沿路走一直大叫……，所以我開始拍，
      拍完後乙○○、小Ｓ離開那台車，我們發現小Ｓ、乙○○
      不見了，我們在場討論接下來怎麼辦，在我們等待時隱約
      聽到一些音樂的聲音，我們到空屋後半部發現往下看會看
      到一片別墅區，其中一間別墅燈火通明，音樂是從那棟別
      墅傳來……，大概到10、11點左右，我們發現乙○○、小
      Ｓ、阿雅、丁○○及其他幾位男生……一起走出來到游泳
      池旁邊，我們開始繼續拍攝……」（原審卷第210頁至211
      頁）、「（當時為什麼沒有想到在平地拍攝而要到比較高
      的地方拍攝？）我們一直不確定小Ｓ怎麼進入別墅，……
      後來發現有樓梯可以下到別墅，我們也沒有走樓梯下去我
      們也不曉得。（你到現場應該有在外面勘查現場，當時你
      在現場勘查有看到別墅裡面的情形嗎？）現場勘查沒有看
      到別墅裡面的情形」（原審卷第215頁至216頁）等語，可
      知該別墅之大門、圍牆及與鄰房間之樹木，均足以達到防
      止路人窺視之效果，他人於該別墅外之正常行止間，並無
      從目睹、監視該別墅大門及圍牆範圍內之活動。況告訴人
      等在上開活動中，曾與友人有較親暱之肢體動作，如擁抱
      、親吻等，此有系爭壹週刊報導所刊登之照片可證（第
      3316號他字卷第9頁反面、第10頁、第11頁）。核之該等
      行為態樣相當私密，可知告訴人等人主觀上對於該等活動
      有隱私之需求及期待。被告雖辯稱：系爭派對甚為喧囂吵
      雜，當時又時值深夜，告訴人等發出如此巨大噪音，自得
      預見四周住戶均可能探頭尋找噪音來源，進而發現系爭派
      對之舉行，是告訴人等對於其活動內容不具合理之隱私期
      待云云；惟查證人謝鈞陶於原審審理中係證稱於拍攝當日
      約10時、11時發現告訴人等自該棟別墅屋內走出至游泳池
      邊以前，亦即於其尚不知告訴人等已進入該棟別墅內而等
      待其等出現時，曾聽到音樂聲自該棟別墅內傳出（原審卷
      第211頁），是系爭派對喧囂吵雜之噪音是否一直持續至
      告訴人等自該棟別墅屋內走出至游泳池邊以後，並非無疑
      ；又縱令告訴人等在游泳池邊遭竊錄當時仍高聲喧嘩，然
      以該游泳池之位置係在該別墅大門入口後下數十階梯之下
      方，池畔有濃密之樹木以遮擋鄰房視線，該別墅復設有大
      門、圍牆以防止路人窺視等情觀之，除證人謝鈞陶當時所
      處建築工地2、3樓之拍攝位置外，他人或隔鄰住戶如欲探
      頭尋找噪音來源，至多亦僅得辨識音源之概略位置，實無
      法以肉眼目睹游泳池畔所發生之一切情形；再者，證人謝
      鈞陶於原審審理中曾證稱僅舉辦派對之該棟別墅有開燈，
      其他別墅都是暗的等語（原審卷第216頁），則以該棟別
      墅四周鄰房，包括證人謝鈞陶當時所處之建築工地當時均
      無燈光等情觀之，復參以該游泳池所處極為隱蔽之位置，
      告訴人等於池畔表現上開親暱私密之肢體動作時，主觀上
      當不致有遭他人窺視之虞之認知。綜上等情，堪認告訴人
      丙○○等人於90年8月4日在上址別墅內進行之上揭私人聚
      會，尤其於當晚10時、11時後在游泳池邊表現上開親暱私
      密之肢體動作時，其等主觀上應具有隱私權不受侵害之合
      理期待。被告辯稱：告訴人等舉辦派對之地點不具隱密性
      ，且系爭派對甚為喧囂吵雜，告訴人等對於其活動內容亦
      不具合理之隱私期待，系爭派對非屬「非公開活動」云云
      ，並非可採。
  ２、案發當時，該別墅左鄰雖有未完工之工地，且證人謝鈞陶
      、己○○可由該工地2樓或3樓向下窺見上開別墅游泳池畔
      ，此經證人謝鈞陶、己○○證述明確如前。惟該工地坐落
      之土地及未完工之建築物均屬私人所有，縱無任何門禁管
      制，他人亦不得任意進入，且該工地既尚未完工，衡諸常
      情，除日間可能有工人在場施工外，夜間應無人居住或滯
      留其內，則以該工地案發當時之通常使用型態而言，於夜
      間應不致有人能從中窺見上開別墅游泳池畔之活動。被告
      雖辯稱該施工中之大樓，並無任何門禁管制，一般人乃至
      遊民均可任意出入云云；惟依常理而言，施工中建築工地
      ，不免放置有若干具有價值之施工建材、工具等物品，焉
      可能容許他人擅自侵入；再者遊民往往選擇公共場所或無
      人居住使用之空屋作為棲身之所，豈有任意闖入尚有人施
      工而屬私人所有之建築工地內棲息之理？縱有人恣意闖入
      ，惟此亦顯已逾越該工地案發當時之通常使用型態；況證
      人謝鈞陶及不詳姓名年籍記者共4人，既非該工地土地或
      建物所有權人，且非附近之住戶，已無任何權利或理由可
      以進入該工地，且係於夜間專為窺探該別墅圍牆內活動之
      目的為之，實與該建築工地供施工或一般住宅供居住使用
      之目的有別，且該工地當時既無燈光，復無任何建築工人
      滯留其內施工，自不易使人察覺於夜間無任何照明之情況
      下會有人刻意停留該處對游泳池畔窺視。參以前開壹週刊
      所屬人員乃案中跟監尾隨告訴人等前去該地，有如前述。
      以是，縱於案發當時該工地2、3樓得以目睹該別墅游泳池
      畔之活動，亦難以被告上開所稱逾越該工地或一般住宅通
      常使用目的之極少數例外，即遽認上開別墅客觀上不具有
      場所之私密性，而告訴人等對其等在游泳池畔所表現之舉
      動亦不具合理之隱私期待。被告此部分所辯，亦無足採。
（三）至被告另稱：曾經報導在墾丁海灘吸毒之搖頭派對，係在
      海灘以照相方式蒐證，此種蒐證方式並不違法云云。惟查
      ：海灘屬開放空間，在海灘之活動並不具場所之隱密性，
      與本案情節不同，是被告此部分辯解尚有誤會。被告復辯
      稱：因告訴人等在上開活動中，有咬奶嘴、戴白手套、神
      情恍惚、行為放蕩等舉止，記者因合理懷疑告訴人等有施
      用毒品行為，基於報導之正當目的，方進行拍攝，並非「
      無故」為之，伊看過照片後，認告訴人丙○○等人曾參加
      反煙反毒活動竟吸食毒品，事涉公益，媒體有報導之責任
      ，故決定將該等畫面刊登，是系爭拍攝行為與該篇報導內
      容應屬憲法保障之新聞自由、言論自由範疇，依刑法第22
      條「業務上之正當行為，不罰」之規定，自不應率以妨害
      秘密罪相繩云云，並提出關於施用搖頭丸會有吸奶嘴、戴
      白手套、精神恍惚等情形之新聞報導、告訴人丙○○、甲○○等人曾參加反煙反毒活動等新聞報導（原審卷第91頁
      至111頁；90年度他字第3316號卷第39頁至46頁）為憑。
      惟查：
  １、告訴人丙○○、甲○○、丁○○、乙○○等人，或從事演
      藝工作，或為從事撞球運動，有相當知名度，此為公眾周
      知之事實；且告訴人丙○○、甲○○曾參加反煙、反毒活
      動等情，復據被告提出上揭新聞報導為憑，被告所述：告
      訴人丙○○等人為公眾人物，曾參加反煙、反毒活動等情
      ，固非無據。則被告及證人謝鈞陶所述：當天發現告訴人
      丙○○等人上開活動中，有咬奶嘴、戴白手套、神情恍惚
      、行為放蕩等舉止等情，如果屬實，其事件涉及告訴人等
      是否與異性親密互動、成年人吸用奶嘴、戴白手套等異舉
      、告訴人等是否施用毒品而涉及刑事犯罪、告訴人等是否
      有吸煙、施用毒品等與其公開形象不符之舉措，此等情節
      ，或足以吸引公眾關切而使公眾產生好奇，一旦為公眾知
      悉，亦有被崇拜者模仿之可能，是公眾人物之言行，難認
      與公共利益全然無涉，固非無見。
  ２、然88年4月21日增訂公布之刑法第315條之1、第315條之2
      妨害秘密罪，以「無故」為構成要件，而「無故」之意義
      ，係指「無法律上之正當事由」而言。另觀之刑法第306
      條侵入住宅罪、第315條妨害書信秘密罪、第316條洩漏業
      務上知悉他人秘密罪，亦均以「無故」為構成要件。倘以
      公眾人物之言行恐遭社會大眾模仿，即遽認其言行與公共
      利益有關，而允許媒體以此為由，侵入公眾人物住宅（刑
      法第306條）、開拆隱匿公眾人物封緘信函（刑法第315條
      ）、竊錄公眾人物之非公開活動（刑法第315條之1、第31
      5 條之2），或允許醫師等專業人員將業務知悉之公眾人
      物秘密洩漏予媒體報導週知（刑法第316條），則不啻以
      廣泛之「公共利益」一詞，剝奪公眾人物之居住安全、隱
      私、秘密等憲法所保障之人權，此顯失事理之平，是「公
      共利益」之概念能否擴張致此？上開刑法第315條之1、第
      315條之2之妨害秘密罪，能否因事涉公共利益，即認屬法
      律上有正當事由而排除各該條文「無故」之要件，已非無
      疑。
  ３、而憲法所列舉之自由權利，除為防止妨礙他人自由、避免
      緊急危難、維持社會秩序或增進公共利益所必要者外，不
      得以法律限制之，為憲法第23條所揭櫫，亦即對於人民自
      由權利之限制，只有在上述公共利益所必要之範圍內，始
      得以法律限制，此即所謂「比例原則」，因此所有自由權
      利之行使並非可以無限擴張。上開刑法第315條之1及第31
      5條之2之規範目的在於保護一般人之隱私權，使人民有免
      於遭窺視、刺探，甚至將自己不願公諸於世之隱私公布於
      眾等恐懼，而得以自由從事非公開言行，且該規定並未排
      除任何對象之適用，縱屬新聞媒體亦不得以新聞自由為由
      ，而排除該等條文之適用，以貫徹該等條文保護個人隱私
      之精神，此亦為媒體從業人員應嚴守之紀律。而個人因其
      從事之社會活動或職業，其言行有不同程度被揭露於公眾
      之風險。公眾人物之言行亦具有相當之影響力，或為社會
      大眾模仿之對象，且社會大眾對公眾人物私生活亦有高度
      好奇，惟公眾人物「非公開」之私密行為（專指個人主觀
      上不欲公開，且其言行客觀上具有場所私密性，或所採取
      之設備或措施客觀上足以確保活動之隱密性者，即符合上
      開刑法第315條之1、第315條之2「非公開」要件者），縱
      使與其公開言行或形象不符，仍受刑法之保護，而享有不
      被非法揭露之自由。換言之，公眾人物之非公開行為，縱
      使涉及公共政策等與不特定多數人有關之公共利益，媒體
      對於其非公開行為之採訪、蒐集資訊之方式，仍不得逾越
      法律界限加以刺探甚至竊錄。媒體對於公眾人物非公開言
      行，僅因「公共利益」、「新聞自由」或「言論自由」之
      目的，而逾越刑法界線加以窺探、竊錄，仍非法律所允許
      。
  ４、告訴人等之上開活動既屬上開刑法第315條之1、第315條
      之2所規定之「非公開」活動，業經本院認定如前，即屬
      刑法該等規定所保障之對象，享有不受非法刺探監視之權
      利，縱使其活動內容涉有犯罪嫌疑，或記者主觀上認與公
      共利益有關，倘非依刑事訴訟法等相關規定，仍不得任意
      侵犯隱私而加以蒐集資訊或報導，唯有偵查犯罪權限之國
      家機關循法定程序始能以搜索、扣押、通訊監察等合法手
      段蒐證，證人謝鈞陶及被告雖係媒體從業人員，其等主觀
      上判斷有犯罪嫌疑，或主觀上認為事涉公共利益，仍不得
      以報導新聞為由，侵犯他人隱私而竊錄拍攝他人非公開活
      動作為採訪及取得資訊之手段，或刊載揭露予社會大眾知
      悉。
  ５、綜上，被告刻意罔視壹週刊所屬人員乃基於意圖蒐集週刊
      內容後加以編輯印刷後加以販賣，而刺探告訴人隱私之目
      的，暗中跟監尾隨告訴人，並擅自侵入他人之工地，窺視
      告訴人之非公開活動等主觀意圖及客觀事實於不顧，竟辯
      稱：壹週刊雜誌人員因合理懷疑告訴人丙○○等人當晚有
      施用搖頭丸之犯罪行為，基於報導之正當目的，方進行拍
      攝，並非「無故」為之，其看過照片後，認為藝人吸食毒
      品事涉公益，媒體有報導之責任，故決定將該等畫面刊登
      ，是系爭拍攝行為與該篇報導內容應屬憲法保障之新聞自
      由、言論自由範疇，依刑法第22條「業務上之正當行為，
      不罰」之規定，自不應率以妨害秘密罪相繩云云，並非可
      採。
三、至選任辯護人為被告另辯以：搭機飛行通過他人處所之上空
    ，因而見及他人處所內之活動，不應成立刺探隱私罪云云。
    然查上開壹週刊所屬人員乃基於意圖蒐集週刊內容後加以編
    輯印刷後加以販賣，而刺探告訴人隱私之目的，暗中跟監尾
    隨告訴人，並擅自侵入他人之工地，窺視告訴人之非公開活
    動後，拍攝照片後，撰文印刷出版銷售，有如前述，經核其
    等之主觀意圖與客觀所為，與選任辯護人所舉之例，大相逕
    庭，豈可比附援引。又依據警察法第2條規定：警察任務為
    依法維持公共秩序，保謢社會安全，防止一切危害，促進人
    民福利。警察勤務條例第11條亦規定警察勤務方式有一、勤
    區查察：於警勤區內，由警勤區員警執行之，以家戶訪查方
    式，擔任犯罪預防、為民服務及社會治安調查等任務；其家
    戶訪查辦法，由內政部定之。二、巡邏：劃分巡邏區（線）
    ，由服勤人員循指定區（線）巡視，以查察奸宄，防止危害
    為主；並執行檢查、取締、盤詰及其他一般警察勤務。三、
    臨檢：於公共場所或指定處所、路段，由服勤人員擔任臨場
    檢查或路檢，執行取締、盤查及有關法令賦予之勤務。四、
    守望：於衝要地點或事故特多地區，設置崗位或劃定區域，
    由服勤人員在一定位置瞭望，擔任警戒、警衛、管制；並受
    理報告，解釋疑難、整理交通秩序及執行一般警察勤務等等
    ；被告等雖為新聞從業人員，但並不具有司法警察權，自不
    得以警方有空中巡邏蒐證之勤務內容，作為其等免責之藉口
    。選任辯護人又辯以：社會秩序維護法第83條第1款僅就窺
    視他人臥室、浴室、廁所、更衣室足以妨害他人隱私之行為
    為例示規定，不及於陽台、露台、花園等，因陽台、露台、
    花園等地點較不具隱密性及防止他人窺視之設施，他人故意
    窺視，不易侵犯他人隱私，故無處罰之必要，是上開刑法第
    315條之1、315條之2所謂之「非公開」，應視住宅之地點而
    予不同之保障。本件告訴人等當時所處之地點，並非社會秩
    序維護法第83條第1款所例示之臥室、浴室、廁所、更衣室
    ，而是室外庭院之游泳池畔，其上並無遮蔽，附近尚有諸多
    較高之建築物，可輕易自高處以肉眼觀察到告訴人之活動，
    是告訴人所主張主觀的隱私期待並非社會上能夠且願意承認
    之正當的期待，自無所謂隱私權之保障云云。惟查，刑法第
    315條之1、第315條之2既未明示或列舉特定地點作為構成要
    件要素，於判斷是否屬「非公開」活動時，自不能僅以被害
    人從事該活動是否位於社會秩序維護法第83條第1款所定之
    臥室、浴室、廁所或更衣室內為判斷標準，其判斷之重點，
    毋寧應認係前述之被害人主觀上是否認其活動係在隱密中進
    行而不對外公開（即主觀的隱私期待），以及客觀上是否具
    有足以確保活動隱密性的設備。查本件告訴人等主觀上具有
    合理之隱私期待，而該游泳池之位置係在該別墅大門入口後
    下數十階梯之下方，池畔有濃密之樹木足以遮擋鄰房視線，
    該別墅復設有大門、圍牆以防止路人窺視，除證人謝鈞陶當
    時所處建築工地2、3樓之拍攝位置外，他人或隔鄰住戶實無
    法以肉眼目睹游泳池畔所發生之一切情形，而上開私人建築
    工地依通常使用目的，於夜間當不致有人滯留其內而得以對
    游泳池窺視，均業如前述，是告訴人所主張主觀的隱私期待
    實難認與一般社會通念所認可之正當的期待有何不符；辯護
    人此部分辯解，自難憑採。
四、被告曾另具狀請求本院勘驗系爭派對舉行地點及證人謝鈞陶
    當時拍照地點周邊之環境，以證明在四周較高處之數棟民宅
    均可向下望見系爭派對舉行地點游泳池畔之活動云云。惟查
    被告已於本院96年9月10日準備期日撤回該項證據調查之請
    求（本院卷第107頁正面）。且查本件案發迄今已近6年，上
    述地點周邊環境是否與案發當時相同，並非無疑；而本院依
    卷附被告所提出之現場照片及告訴人丙○○於偵查中提出之
    該別墅內照片，認該別墅四周較高處之數棟民宅，除證人謝
    鈞陶當時所處建築工地2、3樓之拍攝位置外，均無法目睹游
    泳池畔所發生之情形，業如前述，是此部分待證事實已臻明
    瞭，本院因認並無前往該處勘驗之必要，附此敘明。
五、查被告行為後，刑法於94年2月2日修正公布，95年7月1日施
    行。按行為後法律有變更者，適用行為時之法律，但行為後
    之法律有利於行為人者，適用最有利於行為人之法律，現行
    刑法第2條第1項訂有明文。此條規定係規範行為後法律變更
    所生新舊法律比較適用之準據法，本身尚無比較新舊法之問
    題，應一律適用裁判時之現行刑法第2 條規定以決定適用之
    刑罰法律。又本次刑法修正之比較新舊法，應就罪刑有關之
    共犯、未遂犯、想像競合犯、牽連犯、連續犯、結合犯，以
    及累犯加重、自首減輕暨其他法定加減原因（如身分加減）
    與加減例等一切情形，綜其全部罪刑之結果而為比較（最高
    法院95年5月23日著有95年度第8次刑庭會議決議參照）。經
    查：
I、與罪、刑有關且須依修正後刑法第2條第1項規定為利、弊之
    比較以定如何適用之法律變更部分：
（一）修正前刑法第315條之1第2款原規定：「有左列行為之一
      者，處3 年以下有期徒刑、拘役或3 萬元以下罰金：……
      二、無故以錄音、照相、錄影或電磁紀錄竊錄他人非公開
      之活動、言論或談話者」，而修正前刑法第315條之2第1
      項至第3項係規定：「意圖營利供給場所、工具或設備，
      便利他人為前條之行為者，處5年以下有期徒刑、拘役或
      科或併科5萬元以下罰金。意圖散布、播送、販賣而有前
      條第2款之行為者，亦同。明知為前2項或前條第2款竊錄
      之內容而製造、散布，播送或販賣者，依第1項之規定處
      斷」，於本次修正後刑法第315條之1第2款則規定：「有
      下列行為之一者，處3年以下有期徒刑、拘役或3萬元以下
      罰金：……二、無故以錄音、照相、錄影或電磁紀錄竊錄
      他人非公開之活動、言論、談話或身體隱私部位者」，而
      刑法第315條之2第1項至第3項則規定：「意圖營利供給場
      所、工具或設備，便利他人為前條第1項之行為者，處5年
      以下有期徒刑、拘役或科或併科5萬元以下罰金。意圖散
      布、播送、販賣而有前條第2款之行為者，亦同。製造、
      散布、播送或販賣前二項或前條第2款竊錄之內容者，依
      第1項之規定處斷」，經核上開2條文修正前後之內容，於
      刑法第315條之1之行為客體增訂「身體隱私部位」，另於
      刑法第315條之2第3項就行為人對特定客體之認識狀態，
      由修正前之「明知」（即直接故意）修正為僅具未必故意
      即具有可罰性，足見上開2條文係就犯罪構成要件加以修
      正，對於行為之可罰性範圍已有影響，自以修正前之規定
      對被告較為有利。
（二）修正前刑法第33條第5款原規定：「罰金：（銀元）1元以
      上」，依罰金罰鍰提高標準條例第1條前段規定提高為10
      倍，復依現行法規所定貨幣單位折算新臺幣條例第2條規
      定折算新臺幣為30元；於本次修正後刑法第33條第5款規
      定：「罰金：新臺幣1千元以上，以百元計算之」，依修
      正前法律所定罰金刑之最低度為新臺幣30元；若依修正後
      之法律所定罰金刑之最低度則為新臺幣1千元，自以修正
      前之規定較有利於被告。
II、毋須依修正後刑法第2條第1項規定為利、弊之比較以定如何
    適用之法律修正部分：
（一）修正前刑法第28條原規定：「二人以上共同實施犯罪之行
      為者，皆為正犯」，於本次修正後則規定：「二人以上共
      同實行犯罪之行為者，皆為正犯」，揆諸本條之修正理由
      係為釐清陰謀共同正犯、預備共同正犯、共謀共同正犯是
      否合乎本條規定之正犯要件。而本案被告所涉之販賣犯行
      ，既屬實行犯罪行為之正犯，則上開修正自無所謂有利或
      不利於被告之情形，應逕行適用修正後之規定。
（二）就被告所犯刑法第315條之2第3項之罪所定罰金刑之最高
      度而言，本次刑法修正前原依罰金罰鍰提高標準條例第5
      條前段規定：「第1條所定得提高倍數之規定，於本條例
      修正後制定之法律，不適用之」，復依現行法規所定貨幣
      單位折算新臺幣條例第2條規定：「現行法規所定金額之
      貨幣單位為圓、銀元或元者，以新臺幣元之3倍折算之」
      ；本次刑法修正後，為使刑法分則編各罪所定罰金之最高
      數額與刑法修正前趨於一致，乃增訂刑法施行法第1條之1
      ：「中華民國94年1月7日刑法修正施行後，刑法分則編所
      定罰金之貨幣單位為新臺幣。94年1月7日刑法修正時，刑
      法分則編未修正之條文定有罰金者，自94年1月7日刑法修
      正施行後，就其所定數額提高為30倍。但72年6月26日至
      94年1月7日新增或修正之條文，就其所定數額提高為3倍
      」，從而，本件被告所犯刑法第315條之2第3項之罪所定
      罰金刑之最高數額，於本次刑法修正前依罰金罰鍰提高標
      準條例第5條前段、現行法規所定貨幣單位折算新臺幣條
      例第2條規定折算為新臺幣15萬元，於刑法修正後依刑法
      施行法第1條之1規定亦為新臺幣15萬元，對被告並無有利
      或不利之情形，非屬法律之變更，應逕行適用刑法施行法
      第1條之1之規定。
六、核被告所為，係犯88年4月21日增訂公布之刑法第315條之2
    第3項明知為意圖販賣而無故以照相、錄影竊錄他人非公開
    活動之內容而販賣罪，應依同條第1項規定處斷。被告販賣
    前製造之低度行為，為販賣之高度行為所吸收，不另論罪。
    被告與謝鈞陶及姓名年籍不詳之2名文字記者及1名司機間，
    有犯意聯絡而互推實施犯行，為共同正犯。被告利用無犯罪
    故意之林佩誼、沙儷伶、賴志芳，及姓名年籍不詳且不知情
    之印刷人員、銷售人員犯罪，為間接正犯。被告於該期之先
    後配銷販賣舉動，密切無法分割，依一般社會健全觀念及在
    刑法評價上，每次修受行為不具獨立性，應為接續犯之類型
    ，無庸依連續犯之規定論處。
七、原審據以對被告論罪科刑，固非無見。惟：（一）查刑法第
    315條之2之規定，於被告行為後之94年2月2日經修正公布，
    修正前刑法第315條之1第2款原規定：「有左列行為之一者
    ，處3年以下有期徒刑、拘役或3萬元以下罰金：……二、無
    故以錄音、照相、錄影或電磁紀錄竊錄他人非公開之活動、
    言論或談話者」，而修正前刑法第315條之2第1項至第3項係
    規定：「意圖營利供給場所、工具或設備，便利他人為前條
    之行為者，處5年以下有期徒刑、拘役或科或併科5萬元以下
    罰金。意圖散布、播送、販賣而有前條第2款之行為者，亦
    同。明知為前2項或前條第2款竊錄之內容而製造、散布，播
    送或販賣者，依第1項之規定處斷」，於本次修正後刑法第
    315條之1第2款則規定：「有下列行為之一者，處3年以下有
    期徒刑、拘役或3萬元以下罰金：……二、無故以錄音、照
    相、錄影或電磁紀錄竊錄他人非公開之活動、言論、談話或
    身體隱私部位者」，而刑法第315條之2第1項至第3項則規定
    ：「意圖營利供給場所、工具或設備，便利他人為前條第1
    項之行為者，處5年以下有期徒刑、拘役或科或併科5萬元以
    下罰金。意圖散布、播送、販賣而有前條第2款之行為者，
    亦同。製造、散布、播送或販賣前二項或前條第2款竊錄之
    內容者，依第1項之規定處斷」。經核上開2條文修正前後之
    內容，於刑法第315條之1之行為客體增訂「身體隱私部位」
    ，另於刑法第315條之2第3項就行為人對特定客體之認識狀
    態，由修正前之「明知」（即直接故意）修正為僅具未必故
    意即具有可罰性，足見上開2條文係就犯罪構成要件加以修
    正，對於行為之可罰性範圍已有影響。然原判決疏未就刑法
    第315條之2第3項之規定為新、舊法之比較，逕行適用現行
    該條項之規定處斷，即有未合。（二）按連續犯之成立，除
    主觀上須基於一個概括之犯意外，客觀上須先後數行為，逐
    次實施而具連續性，侵害數個同性質之法益，其每一前行為
    與次行為，依一般社會健全觀念，在時間差距上，可以分開
    ，在刑法評價上，各具獨立性，每次行為皆可獨立成罪，構
    成同一之罪名，始足當之；如數行為於同時同地或密切接近
    之時地實施，侵害同一之法益，各行為之獨立性極為薄弱，
    依一般社會健全觀念，在時間差距上，難以強行分開，在刑
    法評價上，以視為數個舉動之接續施行，合為包括之一行為
    予以評價，較為合理，則屬接續犯，而為包括之一罪。（最
    高法院93年度台上字第6697號判決參照）經查依據被告之供
    述本期壹週刊之銷售量雖高達近27萬冊，但於90年8月8日晚
    間至9日凌晨配銷完畢，足見各個配銷販賣動作，緊密接合
    無法獨立分離，應屬於接續犯之類型。即此，原審未經詳察
    ，遽以連續犯論處，應有未合。（三）原審未及適用中華民
    國九十六年罪犯減刑條例，對被告予以減刑，亦有未當。綜
    上，被告上訴意旨猶執前詞否認犯罪，及檢察官以原判決未
    說明何以不採其具體求刑有期徒刑8月之理由，量處被告有
    期徒刑4月實屬過輕云云，據以提起上訴，指摘原判決不當
    ，雖均無足取；然原判決既有可議，自無可維持，應由本院
    將原判決撤銷，另為適法之諭知。爰審酌被告並無犯罪紀錄
    ，本案犯罪後否認犯行，且該期壹週刊出售多達近27萬冊，
    危害非輕，且被告為媒體從業人員，報導新聞事件理應嚴守
    法律分際，竟仍不法侵害他人權利，惟事後已與告訴人丙○○、甲○○、丁○○、乙○○和解，告訴人丙○○、甲○○
    、丁○○、乙○○均撤回告訴，表明不願深究之意，有撤回
    告訴狀在卷可憑（95年度偵字第4065號卷第49至52頁），及
    被告犯罪之動機、目的、手段、被告之品行及智識程度及檢
    察官之具體求刑等一切情狀，量處有期徒刑四月。又按易科
    罰金之折算標準涉及裁量權之行使，係屬科刑規範事項，其
    折算標準於裁判時並應於主文內諭知，與一般純屬執行之程
    序有別，是如新舊法對易科罰金之折算標準各有不同時，自
    應依刑法第2條第1項之規定，比較適用最有利於行為人之法
    律。而比較時應就罪刑有關之共犯、未遂犯、連續犯、牽連
    犯、結合犯、以及累犯加重、自首減輕、暨其他法定加減原
    因、與加減例等一切情形，綜其全部之結果，而為比較，再
    適用有利於行為人之法律處斷，且應就罪刑有關之一切情形
    ，比較其全部之結果，而為整個之適用，不能割裂而分別適
    用有利益之條文，最高法院24年上字第4634號、27年上字第
    2615號判例固足參照，但此之所謂不能割裂適用，係指與罪
    刑有關之本刑而言，不包括易刑處分，事關刑罰執行之易刑
    處分仍應分別適用最有利於行為人之法律。易言之，倘所處
    之主刑同時有徒刑易科罰金之情形時，關於易科罰金部分應
    分別為新舊法有利不利之比較，依刑法第2條第1項從舊從輕
    原則定其易刑之折算標準，此有最高法院96年度台上字第
    2233號判決要旨可資參照。查修正前刑法第41條第1項前段
    規定：「犯最重本刑為5年以下有期徒刑以下之刑之罪，而
    受6個月以下有期徒刑或拘役之宣告，因身體、教育、職業
    、家庭之關係或其他正當事由，執行顯有困難者，得以1元
    以上3元以下折算1日，易科罰金」，又被告行為時之易科罰
    金折算標準，修正前罰金罰鍰提高標準條例第2條前段（現
    已刪除）規定，就其原定數額提高為100倍折算1日，則本件
    被告行為時之易科罰金折算標準，應以銀元100元以上，300
    元以下折算1日，經折算為新臺幣後，應以新臺幣300元以上
    ，900元以下折算1日。惟修正後刑法第41條第1項前段則規
    定：「犯最重本刑為5年以下有期徒刑以下之刑之罪，而受6
    個月以下有期徒刑或拘役之宣告者，得以新臺幣1千元、2千
    元或3千元折算1日，易科罰金」。比較修正前後之易科罰金
    折算標準，以修正前刑法第41條第1項之規定較有利於被告
    ，爰依修正前刑法第41條第1項前段規定，諭知易科罰金之
    折算標準。又被告本件犯罪時間在96年4月24日以前，且符
    合中華民國九十六年罪犯減刑條例之得予減刑要件，爰依法
    減刑二分之一為有期徒刑二月，並依修正前刑法第41條第1
    項前段規定，諭知易科罰金之折算標準。至扣案如附表所示
    之物，為竊錄內容之附著物，應依刑法第315條之3之規定，
    宣告沒收。
貳、不另為無罪諭知部分：
一、公訴意旨略以：被告戊○與真實姓名年籍不詳記者，基於共
    同犯意聯絡，推由記者於民國90年8月4日晚間至翌日清晨，
    未經丙○○、甲○○、丁○○、乙○○等人事先同意，無故
    以照相機拍照方式竊錄丙○○、甲○○、丁○○、乙○○與
    友人在臺北市○○區○○路256號別墅內聚會之非公開活動
    照片43幀（含丙○○、甲○○、丁○○、乙○○與友人約定
    地點集合後前往該別墅之照片），戊○明知記者取得照片之
    原因，仍基於意圖散布無故以照相方式竊錄他人非公開活動
    內容之犯意，於同月9日，在壹週刊出版之第11期，以「小
    Ｓ阿雅乙○○丁○○露天搖頭性愛派對」封面標題，在內文
    第10頁至第17頁以「獨家直擊」方式刊載該等照片及錄影帶
    擷取之靜態畫面共43幀，佐以「8月4日的週末夜晚…卻有一
    群年輕人正在舉辦放蕩的搖頭派對。這群人正是…撞球選手
    丁○○。…四女六男在獨棟別墅裡裡外外的舉止，活像是一
    齣肉慾橫流的劇碼…丁○○更是演出露天春宮…」等文字說
    明，以此方式散布、販賣無故以照相方式竊錄他人非公開活
    動內容之照片，因認被告除前開經論罪科刑之33幀圖片外，
    就刊載告訴人丙○○等人在別墅外之照片，亦犯88年4月21
    日增訂公布之刑法第315條之2第3項、第1項之罪嫌，且認被
    告與前往攝影之記者共犯88年4月21日增訂公布之刑法第315
    條之2第2項、第1項之意圖散布、販賣而無故以照相竊錄他
    人非公開活動罪嫌云云。
二、按犯罪事實應依證據認定之，無證據不得認定其犯罪事實；
    又不能證明被告犯罪者，應諭知無罪之判決，刑事訴訟法第
    154條第2項、第301條第1項分別定有明文。次按刑事訴訟法
    上所謂認定犯罪事實之證據，係指足以認定被告確有犯罪行
    為之積極證據而言，該項證據自須適合於被告犯罪事實之認
    定，始得採為斷罪資料。且認定不利於被告之事實，須依積
    極證據，苟積極證據不足為不利於被告事實之認定時，即應
    為有利於被告之認定，更不必有何有利之證據。如未能發現
    相當證據，或證據不足以證明，自不能以推測或擬制之方法
    ，以為裁判之基礎。又刑事訴訟上證明之資料，無論其為直
    接或間接證據，均須達於通常一般之人均不致有所懷疑，而
    得確信其為真實之程度，始得據為有罪之認定，若其關於被
    告是否犯罪之證明未能達此程度，而有合理性懷疑之存在，
    致使無從形成有罪之確信，即不得遽為不利被告之認定，此
    分別有最高法院29年上字第3105號、30年上字第816號、40
    年臺上字第86號、76年臺上字第4986號判例可資參照。
三、經查：
（一）本案壹周刊第11期第11頁左側照片4幀係告訴人丙○○等
      人在路旁集合等情形之照片；第13頁左上角之照片，係告
      訴人甲○○於7月28日在路旁之照片；第16頁上排3幀照片
      則係告訴人丙○○等人在別墅外之路上或車旁之照片。上
      述拍攝告訴人之地點，被拍攝之人係身處於公開之公共場
      所，其活動仍屬公開之活動，而非私密行為，故被告雖有
      販賣上開內容之行為，亦不構成88年4月21日增訂公布之
      刑法第315條之2第3項之罪。檢察官起訴書記載記者拍攝
      告訴人丙○○、甲○○、丁○○、乙○○與友人約定地點
      集合後前往該別墅之照片亦屬犯罪云云，有所誤解。
（二）參以被告供稱：「（對於此事報導，雜誌社事前內部有採
      訪計劃？）無，是記者要去採訪時發現的，他們當機立斷
      決定做此採訪」、「第一線記者拍攝之詳細地點我不清楚
      」等語（90年度他字第3316號卷第33、34頁），核與證人
      謝鈞陶前開證稱：「當天攝影主管己○○打電話跟我說在
      北投山上之前有同事發現小Ｓ去北投山上開派對要我去現
      場支援拍照，我到是晚上8、9點，到現場發現小Ｓ車停在
      路邊，但沒有看到人，我跟在場的其他先來的同事決定到
      旁邊的一個空屋裡面，當時是建築工地的2樓或3樓，在車
      子旁邊等著拍攝小Ｓ照片，過一會兒發現小Ｓ、乙○○二
      人走過來，他們沿路走一直大叫…所以我開始拍，拍完後
      乙○○、小Ｓ離開那臺車，我們發現小Ｓ、乙○○不見了
      ，我們在場討論接下來怎麼辦，在我們等待時隱約聽到一
      些音樂的聲音，我們到空屋後半部發現往下看會看到一片
      別墅，其中一間別墅燈火通明…，大概到10、11點左右，
      我們發現小Ｓ、乙○○…一起走到游泳池旁邊，我們開始
      繼續拍攝」等語大致相符，可知當時並非被告通知證人謝
      鈞陶前往拍攝，且拍攝之地點、方式係由在場含謝鈞陶在
      內之記者現場決定，難認被告自始即與證人謝鈞陶等現場
      記者，有共同意圖販賣而無故以照相、錄影竊錄他人非公
      開活動之犯意聯絡，公訴人認被告另與證人謝鈞陶等記者
      共犯88年4月21日增訂公布之刑法第315條之2第2項之罪嫌
      云云，容有誤會。此外，雖係由己○○通知謝鈞陶前往支
      援拍攝，惟拍攝地點、方式均係由謝鈞陶等在場記者當場
      決定，業如前述，亦難認己○○知悉現場拍照詳情而與謝
      鈞陶及現場記者有妨害秘密之犯意聯絡，亦附此指明。
四、綜上所述，公訴人認被告涉犯此部分罪嫌，所提出之證據，
    不足為被告有罪之積極證明，惟此部分如成立犯罪，與前開
    經論罪科刑之部分分別具有單純一罪及牽連犯之裁判上一罪
    關係，爰均不另為無罪之諭知。
參、據上論斷，應依刑事訴訟法第369條第1項前段、第364條、
    第299條第1項前段，刑法第2條第1項前段、第28條、第315
    條之3，95年7月1日修正施行前刑法第315條之2第3項、第1
    項、第41條第1項前段、第33條第5款，修正前罰金罰鍰提高
    標準條例第2條，現行法規所定貨幣單位折算新臺幣條例第2
    條，刑法施行法第1條之1，中華民國九十六年罪犯減刑條例
    第2條第1項第3款、第7條、第9條，判決如主文。
本案經檢察官陳維練到庭執行職務。
中　　華　　民　　國　　96　　年　　11　　月  　8　　日
　　　　　　　　　  刑事第九庭審判長法　官　劉景星
                                    法  官　王敏慧
                                    法  官　周盈文
以上正本證明與原本無異。
如不服本判決，應於收受送達後十日內向本院提出上訴書狀，其
未敘述上訴之理由者並得於提起上訴後十日內向本院補提理由書
（均須按他造當事人之人數附繕本）。
                                    書記官　余姿慧
中　　華　　民　　國　　96　　年　　11　　月  　8　　日
┌─────────────────┬─────────────┐
│附表                              │                          │
├──┬──────────────┼─────────────┤
│編號│應沒收之物                  │備註                      │
├──┼──────────────┼─────────────┤
│一  │第11期壹週刊所勘載之竊錄內容│未扣案                    │
│    │圖片（封面及目錄1 幀、第10頁│                          │
│    │4幀、第12頁3幀、第13頁右排4 │                          │
│    │幀、左排下3 幀、第14頁10幀、│                          │
│    │第15頁2幀、第16頁中排3幀、下│                          │
│    │排3 幀）                    │                          │
├──┼──────────────┼─────────────┤
│二  │上開圖片所由生（即竊錄內容附│未扣案                    │
│    │著物）之底片、照片、錄影帶  │                          │
└──┴──────────────┴─────────────┘
附錄：本案論罪科刑法條全文
88年4 月21日增訂公布之刑法第315 條之1
有左列行為之一者，處3 年以下有期徒刑、拘役或3 萬元以下罰
金：
一、無故利用工具或設備窺視、竊聽他人非公開之活動、言論或
    談話者。
二、無故以錄音、照相、錄影或電磁紀錄竊錄他人非公開之活動
    、言論或談話者。
88年4 月21日增訂公布之刑法第315 條之2
意圖營利供給場所、工具或設備，便利他人為前條之行為者，處
5 年以下有期徒刑、拘役或科或併科5 萬元以下罰金。
意圖散布、播送、販賣而有前條第2 款之行為者，亦同。
明知為前2 項或前條第2 款竊錄之內容而製造、散布，播送或販
賣者，依第1 項之規定處斷。
前3 項之未遂犯罰之。
